【裁判字號】    97,交抗,298
【裁判日期】    970616
【裁判案由】    聲明異議
【裁判全文】
臺灣高等法院高雄分院刑事裁定         97年度交抗字第298號
抗告人即
受處分人    甲○○
                      樓
上列抗告人因違反道路交通處罰條例聲明異議案件，不服臺灣高
雄地方法院中華民國97年5 月21日裁定（97年度交聲字第856 號
），提起抗告，本院裁定如下：
    主  文
抗告駁回。
    理  由
一、抗告意旨略以：抗告人於97年3 月21日接獲裁決書後，立即
    前往監理所查詢該處分為何？監理所主管告知抗告人提出書
    面查詢，抗告人即填寫查詢文件交監理所，但監理所向高雄
    縣政府警察局交通隊查詢至回函抗告人已在97年4 月20日以
    後，則抗告人如何能於20日內向法院提出異議？其責任應由
    監理所負責，而非抗告人，故對原審裁定不服，提出抗告云
    云。
二、按受處分人不服道路交通管理處罰條例第8 條主管機關所為
    之處罰，得於接到裁決書之翌日起20日內，向管轄地方法院
    聲明異議，該條例第87條第1 項定有明文。而依該條例第87
    條規定向管轄法院聲明異議之期間，自裁決送達之翌日起算
    ，並得依法扣除在途期間及聲請回復原狀，道路交通案件處
    理辦法第12條亦有明定。又依該辦法第12條規定交通案件聲
    明異議之在途期間扣除，居住於臺灣地區者，如當事人居住
    於處罰機關所在之鄉、鎮、市（包括縣轄市、省轄市及院轄
    市）者，不扣除在途期間，法院訴訟當事人在途期間標準第
    4 條第1 款亦有明文。
三、本件抗告人即受處分人甲○○因「汽車紀駛人行車速度，超
    過規定之最高時速未滿20公里」，違反道路交通管理處罰條
    例第40條規定，經主管機關交通部公路總局高雄區監理所裁
    決處分，裁決書於民國（下同）97年3 月21日送達抗告人收
    受，有送達證書一紙附卷可稽（見原審卷第20頁）。而抗告
    人係居住在高雄縣鳳山市，亦經抗告人所是認，並有違規通
    知單、裁決書、抗告人之違規陳述單等在卷可佐。準此，抗
    告人即受處分人與原處分機關交通部公路總局高雄區監理所
    之所在地址係位在同一縣轄市；揆諸前開說明，其聲明異議
    期間即毋庸扣除在途期間，依此計算異議期間20日，則抗告
    人之異議期間已於97年4 月10日屆滿。而抗告人以書狀向原
    審法院聲明異議之時間為97年4 月29日，此有原審收案戳記
    章可參（見原審卷第1 頁），顯已逾20日之法定期間。原審
    以抗告人之異議不合法，為駁回之裁定，並無不當。抗告意
    旨指摘原裁定不當，為無理由，應予駁回。
據上論斷，應依道路交通案件處理辦法第26條、刑事訴訟法第
412 條，裁定如主文。
中    華    民    國    97    年    6     月    16    日
                  刑事第八庭    審判長法  官  李炫德
                                      法  官  李政庭
                                      法  官  陳志銘
以上正本證明與原本無異。
不得再抗告。
中    華    民    國    97    年    6     月    16    日
                                      書記官  盧雅婷


司法院資訊處製作；財團法人民間司法改革基金會備份。
